【裁判字號】    95,簡上,121
【裁判日期】    950711
【裁判案由】    竊盜
【裁判全文】
臺灣雲林地方法院刑事判決             95年度簡上字第121號
上  訴  人  臺灣雲林地方法院檢察署檢察官
被      告  甲○○
                    國民
上列被告因竊盜案件，上訴人不服本院中華民國95年06月14日95
年度六簡字第310 號刑事簡易判決（聲請簡易判決處刑書案號：
95年度偵字第2307號），提起上訴，本院第二審合議庭為第一審
判決如下︰
    主  文
原判決撤銷。
本件公訴不受理。
    理  由
一、聲請簡易判決處刑意旨略以：被告甲○○前因竊盜案件，經
    本院判處有期徒刑3 月確定，甫於民國（下同）91年11月08
    日執行完畢（構成累犯），仍不知悔改，意圖為自己不法之
    所有，於民國95年04月26日下午06時許，在雲林縣斗南鎮○
    ○路23號前，見被害人丙○○所有車牌號碼9R-1899 號自小
    客車車門未上鎖，即徒手開啟車門並竊取車內零錢共計新臺
    幣（下同）147 元，得手後欲離開之際，適為被害人發現，
    經報警處理而查獲，因認被告涉犯刑法第320 條第1 項之竊
    盜罪嫌。
二、按已經提起公訴或自訴之案件，在同一法院重行起訴者，應
    諭知不受理之判決，並得不經言詞辯論為之，刑事訴訟法第
    303 條第2 款、第307 條分別定有明文。又訴訟上所謂一事
    不再理之原則，關於實質上一罪或裁判上一罪，亦均有其適
    用，最高法院60年臺非字第77號著有判例。而連續犯係裁判
    上之一罪，其一部分犯罪事實既經提起公訴，依刑事訴訟法
    第267 條規定，其效力當然及於全部，故檢察官復將其他部
    分犯罪事實重行起訴，自應諭知不受理之判決。又檢察官聲
    請簡易判決處刑，與起訴有同一之效力，刑事訴訟法第451
    條第1 項、第3 項定有明文。基此，連續數行為而犯同一之
    罪名，則檢察官已就犯罪事實一部提起公訴，其效力及於全
    部，自不得就其後之連續犯罪事實重行起訴或聲請簡易判決
    處刑。
三、經查：被告甲○○基於意圖為自己不法所有之犯意，於95年
    04月29日下午02時20分許，在雲林縣斗六市○○里○○路64
    之5 號斜對面之路旁，以不明方式，損壞陳旭生所使用車號
    JP-981 7號自小客車之右前門中控鎖後，正欲進入車內竊取
    金錢之際，因該車輛之警報器發出聲響，陳旭生便外出查看
    後，發現甲○○而未遂，並報警處理，查獲上情之犯罪事實
    ，業據臺灣雲林地方法院檢察署檢察官於95年05月16日以95
    年度偵字第2314號提起公訴，並於同年05月23日繫屬於本院
    （案號：95年度易字第238 號），正由本院另案審理中，案
    件尚未判決確定，有臺灣雲林地方法院檢察署檢察官95年度
    偵字第2314號起訴書、臺灣高等法院被告前案紀錄表在卷可
    稽。本案被告被訴之犯罪事實，係被告基於意圖為自己不法
    所有之犯意，於95年04月26日下午06時許，在雲林縣斗南鎮
    ○○路23號前，竊取丙○○所有自小客車車內零錢147 元，
    所為涉犯竊盜罪嫌，上開二罪間有連續犯之裁判上一罪關係
    ，較諸前開本院審理中之95年度易字第238 號案件，被告竊
    盜之時間接近，犯罪手法、竊得財物亦均相似，且觸犯犯罪
    構成要件相同之罪名，堪認本案起訴之竊盜犯罪事實，與本
    院正審理之95年度易字第238 號案件竊盜犯罪事實，有裁判
    上一罪關係，屬同一案件，自為前案起訴效力所及。公訴人
    於前案起訴後，再就同一案件之部分犯罪事實，於95年05月
    23日以95年度偵字第2307號聲請簡易判決處刑，並於同年06
    月01日繫屬本院，有本院收案戳記可資為憑，向本院重行起
    訴，即有未合。
四、檢察官聲請以簡易判決處刑之案件，經法院認為有第451 條
    之1 第4 項但書之情形者，應適用通常訴訟程序審判之，刑
    事訴訟法第452 條定有明文。又對於簡易判決之上訴準用刑
    事訴訟法第3 編第1 章及第2 章之規定，管轄第二審之地方
    法院合議庭受理簡易判決上訴案件，應依通常程序審理，其
    認案件有刑事訴訟法第452 條之情形者，應撤銷原判決，逕
    依通常程序為第一審判決，法院辦理刑事訴訟簡易程序案件
    應行注意事項第14項亦有規定。本件既有上述應諭知不受理
    判決之情形，依刑事訴訟法第451 條之1 第4 項第3 款、第
    452 條規定，原審應改行適用通常程序審判，諭知不受理之
    判決，方屬適法。惟原審未及審酌於此，就本件被告竊盜之
    犯行，未改依通常程序，並諭知不受理之判決，而逕依簡易
    處刑程序為實體判決，自有未當。檢察官上訴意旨請求將被
    告另於95年06月10日，在雲林縣斗六市○○○路115 巷旁，
    竊取乙○○所有車牌號碼N3-0946 號自用小客車內零錢之竊
    盜行為併案審理為實體判決，雖無理由，惟原判決既有未當
    ，即屬無可維持，應由本院合議庭撤銷原判決，依通常程序
    審理，自為第一審之判決，並依刑事訴訟法第303 條第2 款
    、第307 條規定，不經言詞辯論程序，逕行諭知不受理之判
    決。
五、至雲林地方法院檢察署95年度偵字第3044號案件移送併辦部
    分，查公訴人起訴被告涉有上開竊盜罪嫌部分，既經諭知不
    受理，則就移送併辦部分，即與前揭不受理部分無連續犯之
    裁判上一罪關係，本院自屬無從併予審理，應退回原檢察署
    檢察官另行依法處理，附此敘明。
六、依刑事訴訟法第455 條之1 第3 項、第369 條第1 項前段、
    第364 條、第452 條、第303 條第2 款、第30 7條，判決如
    主文。
中    華    民    國    95    年    7     月    11    日
                  刑事第一庭    審判長法  官  侯廷昌
                                      法  官  楊欣怡
                                      法  官  李秋瑩
以上正本證明與原本無異。
如不服本判決，應於判決送達後10日內向本院提出上訴狀（須附
繕本）。
                                      書記官  徐基典
中    華    民    國    95    年    7     月    17    日


司法院資訊處製作；財團法人民間司法改革基金會備份。
